臺灣高等法院刑事判決　　　　　　　　 93年度上易字第149號
上　訴　人　臺灣板橋地方法院檢察署檢察官
被　　　告　甲○○
選任辯護人　陳柏廷律師
上列上訴人因被告偽造文書案件，不服臺灣板橋地方法院92年度
易字第2065號，中華民國92年11月28日第一審判決（起訴案號：
臺灣板橋地方法院檢察署92年度偵字第8901號），提起上訴，本
院判決如下：
    主  文
上訴駁回。
    理  由
一、本案經本院審理結果，認第一審判決對被告甲○○為無罪
    之諭知，核無不當，應予維持，除另補充如後述三外，其餘
    均引用第一審判決書記載之證據及理由（如附件）。
二、檢察官循告訴人之聲請上訴意旨以：以告訴人名登記之股權
    即屬告訴人所有，告訴人既未參加開會，虛列出席並偽造署
    押，不能認為無罪云云。
三、惟查：
（一）按刑法第二百十四條所謂使公務員登載不實事項於公文書
      罪，須一經他人之聲明或申報，公務員即有登載之義務，
      並依其所為之聲明或申報予以登載，而屬不實之事項者，
      始足構成。若其所為聲明或申報，公務員尚須為實質之審
      查，以判斷其真實與否，始得為一定之記載者，即非本罪
      所稱之使公務員登載不實。又公司法第三百八十八條規定
      ：主管機關對公司登記之申請，認為有違反法令或不合法
      定程式者，應令其改正，非俟改正合法後不予登記，能否
      論以犯刑法第二百十四條之罪，至有關係，最高法院92年
      度台上字第2315號、第6161號分別著有裁判可資參照。則
      本件台北巿政府建設局承辦公務員對於前揭群基公司申請
      變更登記時，依上開公司法之規定，顯非僅為形式審查而
      係實質之審查，要無疑義。此即與刑法第二百十四條之罪
      之構成要件要屬有間，尚不得遽以該罪相繩。
（二）檢察官上訴意旨雖以以告訴人名登記之股權即屬告訴人所
      有，告訴人既未參加開會，虛列出席並偽造署押應認有罪
      云云。然經本院遍查全卷並調閱台灣省政府建設廳第3科
      群基公司之公司登記案卷，查其中並無群基公司90年11月
      27日之臨時股東會會議紀錄或簽到簿；另檢察官於本院審
      理時聲請詰問證人乙○○，惟證人乙○○僅證稱被告把股
      份移轉的資料交給伊，叫伊帶給台北縣政府的承辦人員，
      被告有交代說，如果告訴人提起，就說不知道，股權移轉
      文件中有名冊，原本有告訴人之名字，後來沒有告訴人的
      名字等語（見本院94年7月5日審判筆錄）。是證人乙○○
      僅見變更後之股東名冊有所更易，並未見群基公司90年11
      月27日之時股東會會議紀錄或簽到簿，檢察官此部分舉證
      ，亦不能使本院得有被告確有偽造告訴人署押或偽造私文
      書之心證；此外檢察官另未能再舉提該部分之相關事證以
      供本院調查。足認檢察官此部分上訴意旨所陳，於法要屬
      無據。
四、綜上所述，本件檢察官上訴意旨所陳各節，於法並非有據，
    其執此上訴意旨，任意指摘原判決不當，求予撤銷改判，非
    有理由，應予駁回其上訴。
據上論結，應依刑事訴訟法第373條、第368條，判決如主文。
本案經檢察官李良忠到庭執行職務。
中　　華　　民　　國　　94　　年　　7 　　月　　19　　日
　　　　　　　　　刑事第六庭審判長法　官  許國宏
　　　　　　　　　　　　　　  　  法　官  洪光燦
　　　　　　　　　　　　　　　　  法　官  林銓正
以上正本證明與原本無異。
不得上訴。
                                  書記官  陳玲憶
中　　華　　民　　國　　94　　年　　7 　　月　　20　　日
